【裁判字號】    97,訴,969
【裁判日期】    980401
【裁判案由】    拆屋還地
【裁判全文】
臺灣高雄地方法院民事判決               97年度訴字第969號
原      告  交通部高雄港務局
法定代理人  卯○○
訴訟代理人  曾劍虹律師
複代理人    甲○○
被      告  庚○○
            乙○○
            壬○○
兼上一人
訴訟代理人  子○○
被      告  辛○○
            己○○
            丁○○
上  一  人
訴訟代理人  戊○○
被      告  癸○○
            丙○○
            丑○○
            寅○○
                        之3
上當事人間請求拆屋還地事件，經本院於民國98年3月17日言詞
辯論終結，判決如下：
    主  文
被告庚○○應將坐落於高雄市○○區○○段一二八七號土地上如
附圖編號A1所示部分面積二十二平方公尺及同段一二九四號土地
如附圖編號A2所示部分面積八平方公尺，即門牌號碼高雄市旗津
區渡船巷五十八之一號之建物拆除，將土地返還原告。
乙○○應將坐落於高雄市○○區○○段一二八七號土地上如附圖
編號G 所示部分面積三十三平方公尺即門牌號碼高雄市旗津區渡
船巷六十二之十二號之建物拆除，將土地返還原告。
被告癸○○應將坐落於高雄市○○區○○段一二八七號土地上如
附圖編號F 所示部分面積八十二平方公尺即門牌號碼高雄市旗津
區渡船巷六十二之十號之建物拆除，將土地返還原告。
被告子○○應將坐落於高雄市○○區○○段一二八七號土地上如
附圖編號E 所示部分面積七十四平方公尺即門牌號碼高雄市旗津
區渡船巷六十二之九號之建物拆除，將土地返還原告。
被告子○○、壬○○應將坐落於高雄市○○區○○段一二八七號
土地上如附圖編號D 所示部分面積七十四平方公尺即門牌號碼高
雄市旗津區渡船巷六十二之八號之建物拆除，將土地返還原告。
被告辛○○、丙○○、丑○○、寅○○應將坐落於高雄市○○區
○○段一二八七號土地上如附圖編號C 所示部分面積六十一平方
公尺即門牌號碼高雄市旗津區渡船巷六十二之四號之建物拆除，
將土地返還原告。
被告己○○應將坐落於高雄市○○區○○段一二八七號土地上如
附圖編號B 所示部分面積七十四平方公尺即門牌號碼高雄市旗津
區渡船巷六十二之四號附一之建物拆除，將土地返還原告。
被告丁○○應將坐落於高雄市○○區○○段一二八七號土地上如
附圖編號H1所示部分面積五平方公尺以及同段一二九一地號土地
如附圖編號H2所示部分面積二十五平方公尺即門牌號碼高雄市旗
津區渡船巷六十四之十號之建物拆除，將土地返還原告。
被告各應給付原告如附表二合計欄所示之金額、利息，暨自民國
九十七年二月一日起至返還上開土地之日止，各按月給付原告如
附表三所示之金額。
原告其餘之訴駁回。
訴訟費用由被告負擔二十五分之二十四，餘由原告負擔。
本判決第一項至第八項所示拆屋還地之履行期間為陸個月。
本判決第一項至第八項於原告分別以附表四所示之金額為被告供
擔保後，得為假執行。但被告如各以附表四所示之金額為原告供
預供擔保後，得免為假執行。
原告其餘假執行之聲請均駁回。
    事實及理由
壹、程序事項
一、被告辛○○、己○○、癸○○、丙○○、丑○○、寅○○均
    經合法通知，無正當理由未於最後言詞辯論期日到場，均核
    無民事訴訟法第386 條各款所列情形，此部份爰依原告之聲
    請，由其一造辯論而為判決。
二、按訴狀送達後，原告不得將原訴變更或追加他訴。但請求之
    基礎事實同一、擴張或減縮應受判決事項之聲明者，不在此
    限，民事訴訟法第255 條第1 項第2 款、第3 款分別定有明
    文。本件原告以被告等人無權占有其所管領坐落於高雄市○○區○○段1287、1294地號土地（下稱系爭1287、1294地號
    土地），面積共388.2 平方公尺，而起訴請求被告拆除占用
    該2 筆土地之地上物，並請求被告各給付新臺幣（下同）18
    ,200 元 、23,710元、33,500元、28,950元、16,210元、32
    ,800 元 、40,520元、20,150元，及自起訴狀繕本送達之翌
    日起至清償日止，按年息5%計算之利息，並自民國97年1 月
    1 日起至返還占用之土地日止，按月給付原告303 元、395
    元、558 元、483 元、270 元、547 元、675 元、336 元（
    見本院卷第5 頁）。嗣於97年8 月4 日，追加癸○○、丙○○、丑○○、寅○○為被告，並更正請求被告應將如附圖所
    示之地上物拆除（被告各佔用之面積、位置均如附表一所示
    ），將土地返還原告，並各給付原告16,422元、18,018元、
    44,7 72 元、40,404元、40,404元、33,3 06 元、40,404元
    、16,380元，及遲延利息，暨自97年2 月1 日起至返還占用
    土地之日止，按月各給付原告276 元、303 元、753 元、68
    0 元、680 元、560 元、680 元、276 元（見本院卷第167
    頁）。因原告起訴請求返還系爭1287、1294土地部分，與事
    後追加請求返還高雄市○○區○○段1291地號土地（下稱系
    爭1291地號土地）部分，均係基於被告就如附表一所示之地
    上物占有原告管理之國有土地之同一原因事實，具有社會共
    通性及關聯性，且原告起訴時主張之事實及證據資料，於追
    加之訴大多得加以利用，無礙於被告之程序保障，其追加之
    訴與原起訴請求之基礎事實應屬同一，揆諸前開說明，自應
    准之。另原告請求返還之土地面積由388. 2平方公尺擴張至
    458 平方公尺，以及請求相當於租金之不當得利數額之擴張
    ，因均屬擴張應受判決事項之聲明，亦應准許之。
貳、實體事項
一、原告起訴主張：坐落於高雄市○○區○○段1287、1291、12
    94地號土地（下稱系爭3 筆土地），均為原告管理之國有土
    地。詎被告均無合法權源，而分別於92年1 月之前，在系爭
    3 筆土地上興建如附表一所示之地上物，而各無權占有系爭
    3 筆土地如分別附圖所示，致原告受有無法使用收益之損害
    。原告除得請求被告將附表一所示之地上物拆除並返還土地
    外，並得請求被告分別返還自92年1 月起至交還系爭3 筆土
    地之日止，按申報地價5.25% 計算相當於租金之不當得利，
    爰依所有物返還請求權及不當得利之法律關係，請求被告拆
    屋還地，並返還所受領之不當得利等語。並求為判決：(一)被
    告各應將如附圖及附表一所示之地上物拆除，將土地返還原
    告，並各應給付原告16,422元、18,018元、44,772元、40,
    404 元、40,404元、33,306元、40,404元、16,380元，及自
    起訴狀繕本送達之翌日起至清償日止，按年息5%計算之利息
    ，暨自97年2 月1 日起至返還上開土地之日止，按月給付原
    告276 元、303 元、753 元、680 元、680 元、560 元、68
    0 元、276 元，就拆屋還地之部分願供擔保，請准宣告假執
    行。
二、被告之答辯分述如下：
  (一)被告癸○○、丑○○、寅○○未於言詞辯論期日到場，且均
    未為任何聲明或陳述。
  (二)被告辛○○未於言詞辯論期日到場，茲據其先前陳述略以：
    高雄市旗津區渡船巷62之4 號之房屋為祖父莊媽信興建，祖
    父死後由父親莊石陽繼承，父親死後再由我們兄弟姊妹5 個
    人繼承，即莊順記、丑○○、辛○○、寅○○、丙○○，後
    來莊順記過世，沒有繼承人，莊順記沒有配偶與子嗣。
  (三)丙○○未於言詞辯論期日到場，茲據其先前所提答辯狀之意
    旨略以：高雄市旗津區渡船巷62之4 號建物係其母莊洪軟所
    建造，並非其所有，有當事人不適格之問題，又縱然其與兄
    弟姊妹及共同被告辛○○、丑○○、寅○○係無權占有，然
    渠等已時效取得地上權，原告仍不得請求拆屋還地。
  (四)被告庚○○、乙○○、子○○、壬○○、己○○、丁○○均
    以：被告庚○○、乙○○、子○○、己○○、丁○○各自所
    有高雄市旗津區渡船巷58之1 號、62之12號、62之10號、62
    之9 號、62之8 號、62之4 號、62之4 號附1 、64之10號，
    固分別占用系爭3 筆土地如附表一所示（面積與位置均如附
    圖所示）。惟此係因其等之祖先早自日據時期即居住於系爭
    3 筆土地上，其等自非違法占有等語。
  (五)被告辛○○、丙○○、庚○○、乙○○、子○○、壬○○、
    己○○、丁○○並均聲明求為判決：(一)駁回原告之訴。(二)願
    供擔保請准宣告免為假執行。
三、兩造不爭執事項：
  (一)系爭3筆土地分別於64年、65年間登記為國有，且原告現為
    管理機關。
  (二)被告庚○○所有高雄市旗津區渡船巷58之1 號建物（如附圖
    編號A1及A2所示）占有系爭1287地號土地面積22平方公尺，
    占用系爭1294地號土地面積8 平方公尺。
  (三)被告乙○○所有高雄市旗津區渡船巷62之12號建物（如附圖
    編號G所示）占有系爭1287地號土地面積33平方公尺。
  (四)被告癸○○所有高雄市旗津區渡船巷62之10號建物（如附圖
    編號F所示）占有系爭1287地號土地面積82平方公尺。
  (五)被告子○○所有高雄市旗津區渡船巷62之9 號建物（如附圖
    編號E所示）占有系爭1287地號土地面積74平方公尺。
  (六)高雄市旗津區渡船巷62之8 號建物（如附圖編號D 所示）占
    用系爭1287地號土地面積74平方公尺。
  (七)高雄市旗津區渡船巷62之4 號建物（如附圖編號C 所示）占
    用系爭1287地號土地面積61平方公尺。
  (八)被告己○○所有高雄市旗津區渡船巷62之4 號附1 建物（如
    附圖編號B所示）占有系爭1287地號土地面積74平方公尺。
  (九)被告丁○○所有高雄市旗津區渡船巷64之10號建物（如附圖
    編號H1及H2所示）占有系爭1287地號土地面積5 平方公尺，
    占用系爭1291地號土地面積25平方公尺。
  (十)如附表一所示之地上物，均於92年之前即已存在而占有系爭
    3筆土地。
  (十一)系爭1287、1291、1294地號土地之面積各為7,450 平方公尺
    、1,451平方公尺、3,984平方公尺，除系爭1287、1291地號
    土地於92年12月以前（含92年12月）之申報地價為每平方公
    尺2,000 元外，其餘1294地號土地及系爭1287、1291地號土
    地自93年1 月起之申報地價均為每平方公尺2,100 元。
  (十二)系爭3 筆土地均需透過中洲一路與外通連，附近無商家，生
    活機能不便，且土地位於巷道內，交通不便。
四、兩造爭執事項
  (一)爭點一：被告占有系爭3 筆土地，有無合法權源？
  (二)爭點二：如被告占有3 筆土地，無正當權源，應返還之不當
    得利額若干？
五、本院有關爭點一之判斷：
  (一)按所有人對於無權占有或侵奪其所有物者，得請求返還之。
    當事人主張有利於己之事實者，就其事實有舉證之責任。民
    法第767 條前段、民事訴訟法第277 條前段分別定有明文。
    經查：原告主張系爭3 筆土地均登記為原告管理之國有土地
    ，而被告庚○○、乙○○、子○○、己○○、丁○○、癸○○所有如附表一編號1 至4 號、7 至8 號所示之建物、被告
    壬○○設籍占有之門牌號碼高雄市旗津區渡船巷62之8 號建
    物各自占用系爭3 筆土地如附表一所示之面積及範圍等節，
    為被告所不爭執，並有土地登記謄本3 份、勘驗筆錄1 份、
    勘驗照片25張、複丈成果圖1 份在卷為證（見本院卷一第7
    至10頁、第171 頁、第93至95頁、第97至103 頁、第122 頁
    ），此部分信屬真實。則揆諸前揭說明，被告以系爭3 筆土
    地為渠等之祖先所留，因而為有權占有，並非無權占有為抗
    辯，自應就其等有權占有之事實，負舉證之責。
  (二)被告等雖辯稱系爭土地係渠等祖先填海造地而來，為渠等祖
    先所有云云。然就填海造地乙節，未能提出任何證據供本院
    參酌。況自政府遷台之初，即進行土地總登記以整理地籍，
    被告及渠等之祖先歷時數十年仍未申請登記為所有權人，反
    任令土地登記為國有，實難遽認被告或渠等祖先對系爭3 筆
    土地確有所有權。被告等雖提出高雄市旗津區戶政事務所97
    年6 月27日函、電力公司之過戶登記單、房屋稅籍證明書、
    用電證明申請書、門牌證明書、戶籍謄本、空照圖等為證，
    抗辯附表一所示之建物早已存在等語（見本院卷一第133 頁
    至158 頁）。惟查，上開證據固能證明此等建物早於數十年
    前甚或日據時代即已存在而占有系爭3 筆土地，惟單純有人
    使用此等建物，並占有系爭3 筆土地之事實，並不足證明系
    爭3 筆土地即為該等建物之占有人所有，亦不足證明占有之
    初，或占有期間，具有合法之權源。參以系爭3 筆土地於64
    年、65年間登記為國有後至今又已三十餘年，被告亦自承未
    曾繳納地價稅（見本院卷一第128 頁），應可知悉渠等所有
    建物占用之土地非己所有，惟被告等人並未向地政機關請求
    塗銷登記或提出訴訟，益徵被告等人並無系爭3 筆土地之所
    有權。
  (三)再按土地法第60條規定，土地總登記時，合法土地占有人未
    於登記期限內聲請登記，亦未於公告期間內提出異議者，喪
    失其占有之權利。被告等雖辯稱於系爭3 筆土地辦理總登記
    時並未行公告程序，於法未合云云，經本院函查鹽埕地政事
    務所，系爭3 筆土地第一次登記時之資料已逾保存年限而銷
    毀，有該所函文在卷可稽（見本院卷二第1 頁）。惟按依土
    地法所為之登記，有絕對之效力，土地法第43條定有明文，
    是系爭土地既依法令登記國有在案，法律即賦予其登載事項
    絕對真實之公信力，被告等對登記內容有所爭執，應就此有
    利於己之事項負舉證責任。而被告等未能舉證證明系爭土地
    於登記時未經公告程序，渠等此部分辯解自無足採。故被告
    等縱有所有權或其他合法占有權源，因於系爭土地於64年、
    65年辦理土地登記時，未於登記期限內聲請登記，亦未於公
    告期間內提出異議，渠等之權利亦告消滅，自不得以之對抗
    原告。
  (三)又高雄市旗津區渡船巷62之4 號建物為被告辛○○、丙○○
    、丑○○、寅○○之祖父莊媽信興建，占用附表一編號6 所
    示之土地，祖父死後由渠等父親莊石陽繼承，父親死後再由
    渠等兄弟姊妹5 個人繼承，即莊順記、丑○○、辛○○、寅
    ○○、丙○○，後來莊順記過世，沒有繼承人，莊順記沒有
    配偶與子嗣等情，業經被告辛○○陳述明確，而該屋現由辛○○設籍使用，並由其繳納房屋稅，有其提出之房屋稅籍資
    料為證（見本院卷第156 頁），其所述應屬可採。被告丙○○雖辯稱：該屋係其母莊洪軟所建造，並非其所有，有當事
    人不適格之問題，又縱然渠等係無權占有，然渠等已時效取
    得地上權，原告仍不得請求拆屋還地云云。然就系爭高雄市
    旗津區渡船巷62之4 號建物為莊洪軟建造乙節，未提出任何
    證據以實其說，此部分辯解自難採信，應認該屋為丑○○、
    辛○○、寅○○、丙○○共同繼承，而屬公同共有。另按因
    時效而取得地上權登記請求權者，不過有此請求權而已，在
    未依法登記為地上權人以前，仍不得據以對抗土地所有人而
    認其並非無權占有，經最高法院69年度第5 次民事庭會議決
    議在案，是本件被告等人縱有時效取得地上權之意思，然既
    未登記為地上權人，自不能以此對抗原告，被告丙○○此部
    分辯解亦不足採。
  (四)從而，被告並未舉證其等占有系爭3 筆土地，具有合法權源
    ，或渠等並非系爭3 筆土地之占有人，則原告依所有物返還
    請求權之法律關係，請求被告將如附圖及附表一所示之地上
    物拆除後，將土地返還原告，洵屬有據，應予准許。
六、本院對於爭點二之判斷：
  (一)按無法律上之原因而受利益，致他人受損害者，應返還其利
    益，民法第179 條前段定有明文。又按無權占有他人之不動
    產，可能獲得相當於租金之利益，為社會通常之觀念，有最
    高法院61年臺上字第1695號判例可資參照。經查，被告無合
    法權源而占用系爭3筆土地如附表一所示一節，業已認明如
    前，則揆諸上開說明，被告於占用系爭3筆土地期間，即受
    有相當於租金之利益，致原告受有同額之損害，故原告主張
    得請求被告給付相當於租金之不當得利，自屬有據。
  (二)次按，城市地方房屋之租金，以不超過土地及其建築物申報
    總價年息10﹪為限；此一規定於租用基地建築房屋亦準用之
    ，土地第97條第1 項及第105 條分別定有明文。又基地租金
    之數額，除以基地申報地價為基礎外，尚須斟酌基地之位置
    、工商業繁榮之程度、承租人利用基地之經濟價值及所受利
    益等項，以為決定，並非必達申報總地價年息10﹪最高額，
    此亦有最高法院68年臺上字第3071號判例可資參照。
  (三)經查：系爭3 筆土地均需透過中洲一路與外通連，附近無商
    家，生活機能不便，且土地位於巷道內，交通不便，已如前
    ，並有勘驗筆錄及勘驗照片25張在卷可查（本院卷一第97至
    103 頁），本院審酌系爭3 筆土地因地處偏僻，附近交通與
    生活機能均非便利，被告占有系爭3 筆土地供居住使用等利
    用價值等一切情形，認被告所獲得之利益以系爭3 筆土地申
    報地價2%計算為適當，原告主張依系爭3 筆土地申報地價之
    5. 25%計算相當於租金之利益，尚屬過高而不可採。又被告
    各占有系爭3 筆土地如附表一所示之面積，已如前述，而系
    爭3 筆土地，除系爭第1287、1291地號土地於92年12月以前
    之申報地價為每平方公尺2,000 元外，其餘土地之申報地價
    ，以及系爭1287、1291地號土地自93年1 月起之申報地價，
    均為每平方公尺2,100 元，則有地價第二類謄本3 份在卷可
    參（見本院卷一第157 頁、第10頁、第172 頁）。據此計算
    被告自92年2 月起至97年1 月止，共計5 年期間，無權占有
    系爭3 筆土地如附圖所示面積所受之不當得利各如附表二所
    示；另各被告自97年2 月1 日起至返還占有如附表一所示之
    土地之日止，每月可獲得相當於租金之金額則如附表三所示
    。是原告請求被告給付如附表二之不當得利，及自97年2 月
    1 日起至返還土地之日止，按月給付如附表三所示之不當得
    利部分，均屬有據，逾此部分之請求，即無理由，不應准許
    。又原告請求被告給付92年2 月起至97年1 月止相當於租金
    之不當得利，於本件言詞辯論終結前，即已到期，被告因而
    負有給付義務，從而，原告除請求各被告給付如附表二所示
    之金額外，並請求被告就附表二所示之金額，均自起訴狀繕
    本送達之翌日即97年3 月1 日（僅被告辛○○自97年3 月4
    日、被告乙○○自97年3 月5 日、被告癸○○、丙○○部分
    自97年8 月9 日、被告丑○○、寅○○部分自97年10月1 日
    ）起至清償日止，按法定利率即年息5%計算之遲延利息，亦
    屬有據。
七、綜上所述，原告依所有物返還請求權及不當得利返還請求權
    之法律關係，請求被告各應將如附表一所示之地上物拆除，
    將土地返還原告，並各應給付原告如附表二所示之金額、利
    息，暨97年3 月1 日（僅被告辛○○自97年3 月4 日、被告
    乙○○自97年3 月5 日、被告癸○○、丙○○部分自97年8
    月9 日、被告丑○○、寅○○部分自97年9 月30日）起至返
    還上開土地之日止，按月給付如附表三所示之金額部分，為
    有理由，應予准許；逾此部分之請求為無理由，應予駁回。
八、本件事證已臻明確，兩造其餘攻擊防禦方法及舉證，本院審
    酌後認對於判決結果均無影響，不再逐一贅述，附此敘明。
九、又拆屋還地，非立時可就，本院斟酌實際情況，及被告等人
    居住附表一所示之建物，時間已有多年，搬遷不易等情，酌
    定履行期間為六個月，以資兼顧。
十、原告與被告庚○○、乙○○、子○○、辛○○、己○○、丁○○均陳明願供擔保，分別聲請宣告假執行及免為假執行，
    經核原告勝訴部分，均合於法律規定，本院並依職權就被告
    壬○○、癸○○、丙○○、丑○○、寅○○部分，分別酌定
    相當擔保金額准許之。至原告其餘假執行之聲請，因訴之駁
    回，而失所附麗，應予駁回。
據上論結，本件原告之訴為一部有理由，一部無理由，依民事訴
訟法第385 條第1 項前段、第79條、第85條第1 項前段、第390
條第2 項，第392 條第2 項，判決如主文。
中    華    民    國    98    年    4     月    1     日
                  民事第四庭  審判長法  官  林玉心
                                    法  官  楊淑珍
                                    法  官  王奕勛
上為正本係照原本作成。
如不服本判決，應於送達後20日內，向本院提出上訴狀並表明上
訴理由，如於本判決宣示後送達前提起上訴者，應於判決送達後
10日內補提上訴理由書（須附繕本）。
中    華    民    國    98    年    4     月    1     日
                                    書記官  王資惠
附表一：
┌──┬─────┬──────────────┬───────────┐
│編號│返還義務人│   占用土地之地號與面積     │占用土地之地上物門牌  │
├──┼─────┼──────────────┼───────────┤
│ 一 │庚○○    │高雄市○○區○○段1287地號土│高雄市旗津區渡船巷58之│
│    │          │地如附圖編號A1所示部分面積22│1 號。                │
│    │          │平方公尺之土地，以及同段1294│                      │
│    │          │地號土地如附圖編號A2所示部分│                      │
│    │          │面積8 平方公尺之土地。      │                      │
├──┼─────┼──────────────┼───────────┤
│ 二 │乙○○    │高雄市○○區○○段1287地號土│高雄市旗津區渡船巷62之│
│    │          │地如附圖編號G 所示部分面積33│12號。                │
│    │          │平方公尺之土地。            │                      │
├──┼─────┼──────────────┼───────────┤
│ 三 │癸○○    │高雄市○○區○○段1287地號土│高雄市旗津區渡船巷62之│
│    │          │地如附圖編號F 所示部分面積82│10號。                │
│    │          │平方公尺之土地。            │                      │
├──┼─────┼──────────────┼───────────┤
│ 四 │子○○    │高雄市○○區○○段1287地號土│高雄市旗津區渡船巷62之│
│    │          │地如附圖編號E 所示部分面積74│9 號。                │
│    │          │平方公尺之土地。            │                      │
├──┼─────┼──────────────┼───────────┤
│ 五 │子○○    │高雄市○○區○○段1287地號土│高雄市旗津區渡船巷62之│
│    │壬○○    │地如附圖編號D 所示部分面積74│8 號。                │
│    │          │平方公尺之土地。            │                      │
├──┼─────┼──────────────┼───────────┤
│ 六 │辛○○    │高雄市○○區○○段1287地號土│高雄市旗津區渡船巷62之│
│    │丙○○    │地如附圖編號C 所示部分面積61│4 號。                │
│    │丑○○    │平方公尺之土地。            │                      │
│    │寅○○    │                            │                      │
├──┼─────┼──────────────┼───────────┤
│ 七 │己○○    │高雄市○○區○○段1287地號土│高雄市旗津區渡船巷62之│
│    │          │地如附圖編號B 所示部分面積74│4 號附1 。            │
│    │          │平方公尺之土地。            │                      │
├──┼─────┼──────────────┼───────────┤
│ 八 │丁○○    │高雄市○○區○○段1287地號土│高雄市旗津區渡船巷64之│
│    │          │地如附圖編號H1所示部分面積5 │10號。                │
│    │          │平方公尺之土地，以及同段1291│                      │
│    │          │地號土地如附圖編號H2所示部分│                      │
│    │          │面積25平方公尺之土地。      │                      │
└──┴─────┴──────────────┴───────────┘
附表二：
 ┌──┬─────┬─────────┬───────┬────┬─────────────────────┐
 │編號│返還義務人│ 無 權 占 用 土 地│ 占 用 期 間  │申報地價│申報地價×占用面積×年息率÷12個月×期間= │
 │    │          │ 之 位 置 與 面 積│              │        │應給付之不當得利金額。加計遲延利息        │
 ├──┼─────┼─────────┼───────┼────┼─────────────────────┤
 │ 一 │庚○○    │高雄市○○區○○段│92年2 月起至同│2,000元 │2,000元×22㎡ ×2% ÷12×11個月 ＝807元   │
 │    │          │1287地號土地如附圖│年12月止共11個│        │                                          │
 │    │          │編號A1所示部分面積│月            │        │                                          │
 │    │          │22平方公尺。      ├───────┼────┼─────────────────────┤
 │    │          │                  │93年1 月起至97│2,100元 │2,100元×22㎡ ×2% ÷12×49個月 ＝3,773元 │
 │    │          │                  │年1 月止共49個│        │                                          │
 │    │          │                  │月            │        │                                          │
 │    │          ├─────────┼───────┼────┼─────────────────────┤
 │    │          │高雄市○○區○○段│92年2 月起至97│2,100元 │2,100元×8 ㎡ ×2% ÷12×60個月 ＝1,680元 │
 │    │          │1294地號土地如附圖│年1 月止共60個│        │                                          │
 │    │          │編號A2所示部分面積│月            │        │                                          │
 │    │          │8平方公尺。       │              │        │                                          │
 │    │          ├─────────┼───────┼────┼─────────────────────┤
 │    │          │  合         計   │              │        │6,260 元。                                │
 │    │          │                  │              │        │遲延利息：自97年3 月1 日起至清償日止，按年│
 │    │          │                  │              │        │息5%計算之利息。                          │
 ├──┼─────┼─────────┼───────┼────┼─────────────────────┤
 │ 二 │乙○○    │高雄市○○區○○段│92年2 月起至同│2,000元 │2,000元×33㎡ ×2% ÷12×11個月 ＝1,210元 │
 │    │          │1287地號土地如附圖│年12月止共11個│        │                                          │
 │    │          │編號G 所示部分面積│月            │        │                                          │
 │    │          │33平方公尺。      ├───────┼────┼─────────────────────┤
 │    │          │                  │93年1 月起至97│2,100元 │2,100元×33㎡ ×2% ÷12×49個月＝5,660元  │
 │    │          │                  │年1 月止共49個│        │                                          │
 │    │          │                  │月            │        │                                          │
 │    │          ├─────────┼───────┼────┼─────────────────────┤
 │    │          │  合       計     │              │        │6,870元。                                 │
 │    │          │                  │              │        │遲延利息：自97年3 月5 日起至清償日止，按年│
 │    │          │                  │              │        │息5%計算之利息。                          │
 ├──┼─────┼─────────┼───────┼────┼─────────────────────┤
 │ 三 │癸○○    │高雄市○○區○○段│92年2 月起至同│2,000元 │2,000元×82㎡ ×2% ÷12×11個月 ＝3,007元 │
 │    │          │1287地號土地如附圖│年12月止共11個│        │                                          │
 │    │          │編號F 所示部分面積│月            │        │                                          │
 │    │          │82平方公尺。      ├───────┼────┼─────────────────────┤
 │    │          │                  │93年1 月起至97│2,100元 │2,100元×82㎡ ×2% ÷12 ×49個月＝14,063元│
 │    │          │                  │年1 月止共49個│        │                                          │
 │    │          │                  │月            │        │                                          │
 │    │          ├─────────┼───────┼────┼─────────────────────┤
 │    │          │                  │              │        │17,070元                                  │
 │    │          │  合      計      │              │        │遲延利息：自97年8 月9 日起至清償日止，按年│
 │    │          │                  │              │        │息5%計算之利息。                          │
 ├──┼─────┼─────────┼───────┼────┼─────────────────────┤
 │ 四 │子○○    │高雄市○○區○○段│92年2 月起至同│2,000元 │2,000元×74㎡ ×2% ÷12×11個月 ＝2,713元 │
 │    │          │1287地號土地如附圖│年12月止共11個│        │                                          │
 │    │          │編號E 所示部分面積│月            │        │                                          │
 │    │          │74平方公尺。      ├───────┼────┼─────────────────────┤
 │    │          │                  │93年1 月起至97│2,100元 │2,100元×74㎡×2%÷12×49 個月＝12,691元  │
 │    │          │                  │年1 月止共49個│        │                                          │
 │    │          │                  │月            │        │                                          │
 │    │          ├─────────┼───────┼────┼─────────────────────┤
 │    │          │   合    計       │              │        │15,404元                                  │
 │    │          │                  │              │        │遲延利息：自97年3 月1 日起至清償日止，按年│
 │    │          │                  │              │        │息5%計算之利息。                          │
 ├──┼─────┼─────────┼───────┼────┼─────────────────────┤
 │ 五 │壬○○    │高雄市○○區○○段│92年2 月起至同│2,000元 │2,000元×74㎡ ×2% ÷12×11個月 ＝2,713元 │
 │    │子○○    │1287地號土地如附圖│年12月止共11個│        │                                          │
 │    │          │編號D 所示部分面積│月            │        │                                          │
 │    │          │74 平方公尺。     ├───────┼────┼─────────────────────┤
 │    │          │                  │93年1 月起至97│2,100元 │2,100元×74㎡×2%÷12×49 個月＝12,691元  │
 │    │          │                  │年1 月止共49個│        │                                          │
 │    │          │                  │月            │        │                                          │
 │    │          ├─────────┼───────┼────┼─────────────────────┤
 │    │          │   合    計       │              │        │15,404元                                  │
 │    │          │                  │              │        │遲延利息：均自97年3 月1 日起至清償日止，按│
 │    │          │                  │              │        │年息5%計算之利息。                        │
 ├──┼─────┼─────────┼───────┼────┼─────────────────────┤
 │ 六 │辛○○    │高雄市○○區○○段│92年2月起至同 │2,000元 │2,000元×61㎡ ×2% ÷12×11個月 ＝2,237元 │
 │    │丙○○    │1287地號土地如附圖│年12月止共11個│        │                                          │
 │    │丑○○    │編號C 所示部分面積│月            │        │                                          │
 │    │寅○○    │61平方公尺。      ├───────┼────┼─────────────────────┤
 │    │          │                  │93年1 月起至97│2,100元 │2,100元×61㎡×2%÷12×49 個月＝10,462元  │
 │    │          │                  │年1 月止共49個│        │                                          │
 │    │          │                  │月            │        │                                          │
 │    │          ├─────────┼───────┼────┼─────────────────────┤
 │    │          │  合     計       │              │        │12,699元                                  │
 │    │          │                  │              │        │遲延利息：辛○○部分自97年3 月4 日，被告莊│
 │    │          │                  │              │        │永利部分自97年8 月9 日，被告丑○○、寅○○│
 │    │          │                  │              │        │部分自97年10月1 日起至清償日止，按年息5%計│
 │    │          │                  │              │        │算之利息。                                │
 ├──┼─────┼─────────┼───────┼────┼─────────────────────┤
 │ 七 │己○○    │高雄市○○區○○段│92年2月起至同 │2,000元 │2,000元×74㎡ ×2% ÷12×11個月 ＝2,713元 │
 │    │          │1287地號土地如附圖│年12月止共11個│        │                                          │
 │    │          │編號B 所示部分面積│月            │        │                                          │
 │    │          │74平方公尺。      ├───────┼────┼─────────────────────┤
 │    │          │                  │93年1 月起至97│2,100元 │2,100元×74㎡×2%÷12×49個月＝12,691元   │
 │    │          │                  │年1 月止共49個│        │                                          │
 │    │          │                  │月            │        │                                          │
 │    │          ├─────────┼───────┼────┼─────────────────────┤
 │    │          │   合    計       │              │        │15,404元                                  │
 │    │          │                  │              │        │遲延利息：自97年3 月1 日起至清償日止，按年│
 │    │          │                  │              │        │息5%計算之利息。                          │
 ├──┼─────┼─────────┼───────┼────┼─────────────────────┤
 │ 八 │丁○○    │高雄市○○區○○段│92年2 月起至同│2,000元 │2,000元×30㎡ ×2% ÷12×11個月 ＝1,100元 │
 │    │          │1287地號土地如附圖│年12月止共11個│        │                                          │
 │    │          │編號H1所示部分面積│月            │        │                                          │
 │    │          │5 平方公尺，以及同├───────┼────┼─────────────────────┤
 │    │          │段1291地號土地如附│93年1 月起至97│2,100元 │2,100元×30㎡×2%÷12×49個月＝5,145元    │
 │    │          │圖編號H2所示部分面│年1 月止共49個│        │                                          │
 │    │          │積25平方公尺，合計│月            │        │                                          │
 │    │          │30平方公尺。      │              │        │                                          │
 │    │          ├─────────┼───────┼────┼─────────────────────┤
 │    │          │   合    計       │              │        │6,245元                                   │
 │    │          │                  │              │        │遲延利息：自97年3 月1 日起至清償日止，按年│
 │    │          │                  │              │        │息5%計算之利息。                          │
 └──┴─────┴─────────┴───────┴────┴─────────────────────┘
附表三：
 ┌──┬─────┬─────────┬─────────────────────────────┐
 │編號│返還義務人│  無權占用土地    │申報地價×占用面積×年息率÷12月= 每月應給付之不當得利金額│
 ├──┼─────┼─────────┼─────────────────────────────┤
 │ 一 │庚○○    │如附表二編號一所示│2,100元×30㎡ ×2% ÷12月 ＝105元                         │
 ├──┼─────┼─────────┼─────────────────────────────┤
 │ 二 │乙○○    │如附表二編號二所示│2,100元×33㎡ ×2% ÷12月 ＝116元（元以下四捨五入）       │
 ├──┼─────┼─────────┼─────────────────────────────┤
 │ 三 │癸○○    │如附表二編號三所示│2,100元×82㎡ ×2% ÷12月 ＝287元                         │
 ├──┼─────┼─────────┼─────────────────────────────┤
 │ 四 │子○○    │如附表二編號四所示│2,100元×74㎡ ×2% ÷12月 ＝259元                         │
 ├──┼─────┼─────────┼─────────────────────────────┤
 │ 五 │壬○○    │如附表二編號五所示│2,100元×74㎡ ×2% ÷12月 ＝259元                         │
 │    │子○○    │                  │                                                          │
 │    │(共同給付)│                  │                                                          │
 ├──┼─────┼─────────┼─────────────────────────────┤
 │ 六 │辛○○    │如附表二編號六所示│2,100元×61㎡ ×2% ÷12月 ＝214元（元以下四捨五入）       │
 │    │丙○○    │                  │                                                          │
 │    │丑○○    │                  │                                                          │
 │    │寅○○    │                  │                                                          │
 │    │(共同給付)│                  │                                                          │
 ├──┼─────┼─────────┼─────────────────────────────┤
 │ 七 │己○○    │如附表二編號七所示│2,100元×74㎡ ×2% ÷12月 ＝259元                         │
 ├──┼─────┼─────────┼─────────────────────────────┤
 │ 八 │丁○○    │如附表二編號八所示│2,100元×30㎡ ×2% ÷12月 ＝105元                         │
 └──┴─────┴─────────┴─────────────────────────────┘
附表四：
┌──┬───┬───────────┬─────┬────────────┐
│編號│供擔保│供擔保得假執行之金額  │供擔保    │供擔保得免為假執行之金額│
│    │義務人│                      │義務人    │                        │
├──┼───┼───────────┼─────┼────────────┤
│ 一 │原告  │新臺幣貳萬肆仟元      │被告庚○○│新臺幣陸萬玖仟貳佰陸拾元│
├──┼───┼───────────┼─────┼────────────┤
│ 二 │原告  │新臺幣貳萬陸仟元      │被告乙○○│新臺幣柒萬陸仟壹佰柒拾元│
├──┼───┼───────────┼─────┼────────────┤
│ 三 │原告  │新臺幣陸萬肆仟元      │被告癸○○│新臺幣拾捌萬玖仟零柒拾元│
├──┼───┼───────────┼─────┼────────────┤
│ 四 │原告  │新臺幣伍萬柒仟元      │被告子○○│新臺幣拾柒萬零捌佰零肆元│
├──┼───┼───────────┼─────┼────────────┤
│ 五 │原告  │新臺幣伍萬柒仟元      │被告子○○│新臺幣拾柒萬零捌佰零肆元│
│    │      │                      │被告壬○○│                        │
├──┼───┼───────────┼─────┼────────────┤
│ 六 │原告  │新臺幣肆萬柒仟元      │被告辛○○│新臺幣拾肆萬零柒佰玖拾玖│
│    │      │                      │、丙○○、│元                      │
│    │      │                      │丑○○、莊│                        │
│    │      │                      │麗卿      │                        │
├──┼───┼───────────┼─────┼────────────┤
│ 七 │原告  │新臺幣伍萬柒仟元      │被告己○○│新臺幣拾柒萬零捌佰零肆元│
├──┼───┼───────────┼─────┼────────────┤
│ 八 │原告  │新臺幣貳萬肆仟元      │被告丁○○│新臺幣陸萬玖仟貳佰肆拾伍│
│    │      │                      │          │元                      │
└──┴───┴───────────┴─────┴────────────┘


司法院資訊處製作；財團法人民間司法改革基金會備份。
